【裁判字號】    92,家聲更,1
【裁判日期】    921211
【裁判案由】    准予處分禁治產人財產
【裁判全文】
臺灣桃園地方法院民事裁定  九十二年度家聲更字第一號
    聲請人即禁
    治產人甲○
    ○之監護人  乙○○
右聲請人聲請裁定處分禁治產人甲○○不動產事件，本院裁定如左：
    主      文
准聲請人變賣禁治產人甲○○所有坐落桃園縣龜山鄉○○段第六四三號土地（面積七
千七佰二十五平方公尺）所有權應有部分十萬分之六二八，暨其上建號第七三二號建
物（門牌號碼桃園縣龜山鄉○○路明駝一村十九號六樓）所有權全部。
聲請費用由聲請人負擔。
    理      由
一、聲請意旨略以：相對人甲○○於民國八十七年一月間因遭逢車禍致意識喪失，已
    無處理自己事務之能力，經本院以八十七年度禁字第四七號裁定宣告甲○○為禁
    治產人並聲請指定聲請人為其監護人。而因相對人係大陸隨軍來台，在台結婚後
    僅育有二子，並無其他親屬，禁治產人臥病在床之一切費用及照料均仰賴聲請人
    及其家人負擔，而因醫療及看護費用數目實在太大，已超過聲請人之負擔能力，
    為求讓禁治產人甲○○有良好之醫療及照顧，擬請准予將禁治產人所有坐落桃園
    縣龜山鄉○○段第六四三號土地（面積七千七佰二十五平方公尺）所有權應有部
    分十萬分之六二八，暨其上建號第七三二號建物（門牌號碼桃園縣龜山鄉○○路
    明駝一村十九號六樓）所有權全部變賣，以作為醫療及看護費用等語。
二、經查：坐落桃園縣龜山鄉○○段第六四三號土地（面積七千七佰二十五平方公尺
    ）所有權應有部分十萬分之六二八，暨其上建號第七三二號建物（門牌號碼桃園
    縣龜山鄉○○路明駝一村十九號六樓）所有權全部，係相對人甲○○所有；又甲
    ○○於八十七年十月三十一日經本院以八十七年度禁字第四七號裁定宣告禁治產
    在案，聲請人為其親子兼監護人等情，此有聲請人所提出之土地及建物登記謄本
    、戶籍謄本等件可稽，合先陳明。
三、再查，現相對人係與聲請人共同居住於台南縣永康市○○路九四二巷二Ｏ五號，
    相對人所有之上開房地，本即出租予第三人，處分上開房地不會導致相對人無處
    居住；又目前為支應因照顧相對人所生之費用，已生困難等情，業經聲請人於本
    院九十二年四月七日行調查程序時陳述綦詳，核與關係人即相對人之妻劉戍妹、
    親子李桂琴於本院是日程序時之陳述相符；另相對人為榮民，每半年享有退休俸
    給，以九十二年度為例，共計雖領得新臺幣（下同）四十九萬八千五百零六元（
    此有國軍薪俸資管制處九十二年十月三十日九二世洧字第二一八五號函文可稽）
    ，惟其現為植物人，無任何意識或自為行動之能力，生活起居上洵賴他人照料，
    而本院依職權向財團法人創世社會福利基金會附設桃園縣私立桃園市創世清寒植
    物人安養院查詢植物人日常生活必需及其人事費用結果，植物人日常生活照護每
    月用物金額約二萬三千四百八十八元；人事費部分，平均每受安養人應分擔三萬
    四千八百十七元，合計五萬八千三百零五元（此有該機構九十二年十一月二十日
    創社字第九二Ｏ六三四號函），準此相較結果，相對人每月平均所得之收入顯無
    法支應其每月應支出之部分，是以堪認聲請人上開主張為真實。
四、按監護人對於受監護人之財產，非為受監護人之利益不得使用或處分。為不動產
    之處分時，並應得親屬會議之允許。親屬會議不能召開或召開有困難時，依法應
    經親屬會議處理之事項，由有召集權人聲請法院處理之。民法第一千一百零一條
    及第一千一百三十二條第二項分別定有明文。本件聲請人既稱因禁治產人甲○○
    之親人不足法定人數召開親屬會議，且其確係為受監護人之利益而不得不處分系
    爭相對人所有之不動產，核與前開說明，應無不合，爰予准許。
五、依非訟事件法第八條第一項前段，裁定如主文。
中      華      民      國    九十二    年     十二      月     十一    日
                                       臺灣桃園地方法院家事法庭
~B法  官  石有為
右正本證明與原本無異。
如對本裁定抗告，須於裁定送達後十日內向本院提出抗告狀。
中      華      民      國    九十二    年     十二     月     十一     日
~B書記官  陳美年


司法院資訊處製作；財團法人民間司法改革基金會備份。
